【裁判字號】    97,審消債更,833
【裁判日期】    970620
【裁判案由】    聲請更生程序
【裁判全文】
臺灣高雄地方法院民事裁定         97年度審消債更字第833號
聲  請  人  甲○○
訴訟代理人  徐豐益律師
上列當事人聲請消費者債務清理事件，本院裁定如下：
    主  文
聲請人應於本裁定送達後10日內，補提如附表所示釋明協商不成
立及財產收入狀況之證明文件影本到院。
    理  由
一、按債務人對於金融機構因消費借貸、自用住宅借款、信用卡
    或現金卡契約而負債務，在聲請更生清算前，應提出債權人
    清冊，以書面向最大債權金融機構請求協商債務清償方案，
    並表明共同協商之意旨。消費者債務清理條例第151 條第1
    項訂有明文。又如自申請時起雖未逾90日，惟雙方已協商不
    成立，則依同法第153 條規定法理，亦得聲請更生或清算。
    。另消費者債務清理條例施行細則第44條規定，債務人依本
    條例第151 條第1 項規定請求協商債務清償方案後，任一債
    權金融機構於協商期間內對其財產聲請強制執行者，視為協
    商不成立。債權金融機構於債務人請求協商前已聲請法院開
    始強制執行程序，而不同意延緩執行者，亦同。再者，更生
    或清算不合程式、不備其他要件或拒絕提出關係文件者，法
    院應以裁定駁回之，但其情形可以補正者，法院應定期間先
    命補正，復為同條例第8 條、第46條所明定。
二、經查，本件債務人向本院聲請更生，雖主張：其於消費者債
    務清理條例施行後，曾以書面向債權金融機構申請延緩強制
    執行程序，惟債權銀行並未停止，依消費者債務清理條例施
    行細則第44條規定，視為協商不成立，故而聲請更生等語，
    惟依首開規定，聲請人須依消費者債務清理條例第151 條第
    1 項規定以書面向最大債權金融機構請求協商債務清償方案
    後，債權金融機構不同意延緩執行時，始可視為協商不成立
    。本件聲請人未提出其如主文所示釋明協商不成立及財產收
    入狀況等證明文件影本到院，爰定期命補正相關文件，如已
    遺失，則請向相關單位申請補發，逾期未補正，則駁回其聲
    請，特此裁定。
中    華    民    國    97    年    6     月    20    日
              民事第四庭    法      官  黃國川
上為正本係照原本作成。
本件不得抗告。
中    華    民    國    97    年    6     月    20    日
                            書  記  官  王芷鈴
附表：
1.提出消費者債務清理條例實施「後」，聲請人向最大債權銀行
  申請協商之申請書及其附件（附件包括身分證正反面影本、財
  產及收入狀況說明書、債權人清冊、近2 年度國稅局所得及財
  產資料清單、近3 個月薪資證明及勞保投保資料等）、最大金
  融機構債權收受申請書及附件之證明（如回執）及協商結果之
  證明文件（如不及取得協商結果，請於主文所示期間內補正其
  他文件時先行釋明，待有協商結果後儘速補陳結果證明文件）
2.請釋明聲請人欲長久居住之住所地為何，並提出證明資料影本
  。
3.聲請人97年收入證明（如提出存摺影本，需檢附存摺封面及存
  摺內頁，內頁並應標示薪資部分）。
3.釋明取得95年綜合所得稅資料中聖恩全生涯事業股份有限公司
  「營利」所得54元，及聖恩開發股份有限公司「其他」所得
  1000元之原因，如除有股份或其他投資，請釋明股數及現值，
  並提出相關證明文件。
4.聲請人申請前5 年內勞保、公保或2 年內全民健保之投保資料
  （包括投保單位及投保金額）。
5.每月扶養張秋木、張洪各支出18319 元之證明資料影本及該
  二人之家族系統表（包括其全部子女及配偶姓名及出生年月日
  ，並註記存歿）。
6.提出張秋木、張洪最近兩年國稅局財產歸屬及所得資料清單
  。
7.提出每月支出18319 元生活費用之明細及證明文件影本。
8.提出地號為高雄市○○區○○段一段1189號土地謄本、門牌號
  碼為高雄市○○區○○街117 之5 號建物登記謄本或房屋稅單
  資料影本。
9.其餘有不可歸責己之事由致履行顯有重大困難之相關證明文件
  （例如生病、非自願性失業等）。


司法院資訊處製作；財團法人民間司法改革基金會備份。
